【裁判字號】    96,簡上,640
【裁判日期】    970527
【裁判案由】    毒品危害防制條例
【裁判全文】
臺灣桃園地方法院刑事判決             96年度簡上字第640號
上  訴  人
即  被  告  甲○○
上列上訴人即被告因違反毒品危害防制條例案件，不服本院刑事
庭96年度桃簡字第1923號，民國96年8 月31日第一審刑事簡易判
決（聲請簡易判決處刑案號：96年度偵字第13840 號），提起上
訴，本院合議庭為第二審判決如下：
    主      文
上訴駁回。
    事實及理由
一、本案經本院合議庭審理結果，認原審簡易判決以上訴人即被
    告甲○○犯毒品危害防制條例第11條第2 項之持有第二級毒
    品罪，判處拘役40日，減為拘役20日，並諭知易科罰金折算
    之標準為以新臺幣1,000 元折算1 日，認事用法及量刑均無
    不當，應予維持，並引用原審簡易判決書記載之事實、證據
    及理由（如附件）。
二、上訴人即被告上訴意旨略以：伊從無任何施用毒品前科紀錄
    ，亦無到桃園縣市犯案，扣案之MDMA2 顆係臺北市政府警察
    局松山分局警備隊警員為了業績要伊承認扣案之MDMA2 顆是
    在臺北縣三重市天台廣場拾獲云云。
三、經查，被告前揭上訴理由於民國95年12月22日檢察官訊問時
    ，已當庭向檢察官供述在卷（見臺灣士林地方法院檢察署95
    年度毒偵字第1668號卷第64-66 頁），惟嗣後於96年3 月29
    日具狀稱：因伊前患有腦震盪，開庭時頭腦不清楚，所以伊
    向檢察官所述內容均不實在，扣案之搖頭丸確實係伊撿到持
    有，並非遭警察陷害等語（見同前偵卷第126-129 頁），復
    於96年4 月4 日檢察官訊問時再次供稱：伊以前有腦震盪所
    以思慮不清、頭腦不清楚，伊確實持有搖頭丸，伊於警詢所
    陳述在臺北縣三重市天台廣場撿到MDMA2 顆係屬實情，此事
    與警察無關，伊敢做敢當等語（參同前偵卷第132-134 頁）
    ，是被告於本案偵、審程序時而承認犯行，忽又否認犯行，
    其前後所辯，已難遽信。況本院依被告上訴意旨所指，於審
    理期日當庭告以被告將於97年5 月13日傳喚相關證人到庭作
    證，以調查被告所辯是否屬實，被告竟無正當理由未到庭，
    由此更徵被告動輒反覆其詞，無非圖卸刑責之詞，委無足取
    。本院認原判決已詳述論罪科刑之理由，核無不當，被告猶
    執前詞提起上訴，並無理由，應予駁回。
四、本件被告經合法傳喚，無正當理由不到庭，爰不待其陳述，
    逕行判決。
據上論斷，應依刑事訴訟法第455 條之1 第1 項、第3 項、第36
8條、第371 條、第373 條，判決如主文。
本案經檢察官鄭東到庭執行職務。
中    華    民    國    97    年    5     月    27    日
                  刑事第十二庭  審判長法  官  王美玲
                                      法  官  羅國鴻
                                      法  官  許雅婷
以上正本證明與原本無異。
不得上訴。                            書記官  吳玉蘭
中    華    民    國    97    年    5     月    28    日
附錄本案論罪科刑法條全文：
毒品危害防制條例第11條
持有第一級毒品者，處3 年以下有期徒刑、拘役或新臺幣5 萬元
以下罰金。
持有第二級毒品者，處2 年以下有期徒刑、拘役或新臺幣3 萬元
以下罰金。
持有專供製造或施用第一、二級毒品之器具者，處1 年以下有期
徒刑、拘役或新臺幣1 萬元以下罰金。
持有毒品達一定數量者，加重其刑至二分之一，其標準由行政院
定之。


司法院資訊處製作；財團法人民間司法改革基金會備份。
